# 陈老师

提问人：yemingzhu1980 时间：2011-01-24 21:41:14
陈老师，您好，车间发生的差旅费应计入什么科目啊？我查了下书，制造费用里没有差旅费这项目，所以我认为应计入 管理费用。
论坛上搜了下，说什么的都有。您给我个权威的回答吧。 谢谢陈老师

回答人：chenyiwei
一般理解应计入管理费用。因为根据存货准则的规定，能计入存货成本的应当只能是使存货达到当前状态和场所所必须的、合理的支出。差旅费本身不改变存货的状态。

提问人：yemingzhu1980 时间：2011-01-30 17:10:14
陈老师，购买支票的支出我认为应计入管理费用-工本费这个科目。但论坛上搜了一下也有说计入财务费用的。 您的意见如何啊？

回答人：chenyiwei
个人认为，严格来说计入管理费用更合适，因为并不是直接与融资相关，而是企业的日常管理性质的支出。 计入财务费用的，可能是出于将其作为“财务部门发生的费用”的费用中心考核目的。 但实务中由于金额不大并且仅是利润表中的重分类问题，此问题可基于重要性原则处理。

提问人：yemingzhu1980 时间：2011-02-27 09:31:28
陈老师，研发费用和技术开发费有什么异同那？ 谢谢老师。

回答人：chenyiwei
《关于企业加强研发费用财务管理的若干意见》（财企[2007]194号）明确“企业研发费用(即原"技术开发费"),指企业在产品、技术、材料、工艺、标准的研究、开发过程中发生的各项费用,包括：......” 目前在财务、税务规定中，对研究开发费用的界定都还是比较具体的。

回答人：chenyiwei
应该是。

回答人：chenyiwei
回复 地板 yemingzhu1980 的帖子这种交易的合规性存在问题，可能被界定为非法金融活动而被取缔（《非法金融机构和非法金融业务活动取缔办法》），还涉嫌偷逃营业税，要关注相关的违法违规风险。 如果单纯就会计而论会计，不考虑违规风险问题，这种情况下提供的融资服务收入应当在票据的剩余期限内按实际利率法确认为利息收入，不能在贴现款发放时一次性确认。

提问人：安钦 时间：2011-11-26 21:22:15
陈老师在做合并时 1 、请老师帮我解答一下：a公司持有b公司30%股权，持有c公司60%股权，b公司又持有c公司40%股权，a公司做合并报表时，只需要合并c公司，而对b公司按权益法核算，问题是，合并报表中少数股东权益和少数股东损益是40%（1-60%）呢还是28%（1-60%-30%*40%）？？？是按40%吗？如果a公司持有b公司70%股权，则少数股东权益和损益应为：
1-（60%+70%*40%）=12%是这样吗？ 2 、A公司持有B公司30%的股权，持有C公司60%的股权；C公司持有B公司30%的股权；在考虑A公司是否控制B公司时，是不是这样考虑，因为A控制C，所以C持有B的股权可以与A公司的持股情况合并考虑30%+30%达到控制，所以在合并范围内；权益计算为30%+30%*60%?

回答人：chenyiwei
回复 安钦 的帖子
1 、当A持有B30％股权时，少数股权比例应为 40 ％。
如果A持有B的 70 ％股权，从而需将其纳入合并范围的，则少数股权＝C公司净资产 30% ＋ B 公司对 C 公司长期股权投资作权益法核算后的净资产30%。 2 、如果没有其他特殊情况，可以认为存在控制。少数股权＝B公司净资产 40%+C 公司对 B 公司长期股权投资作权益法核算后的净资产40%。

回答人：chenyiwei
回复 安钦 的帖子
我上面所说的少数股权是在A和子公司BC构成的合并集团的合并报表中的整体少数股权，包括B的少数股权在内，不仅仅是C的少数股权。你所说的仅仅是A在C中所占的权益比例，两者并非一回事。
另外还要注意：如果采用你的做法，需要注意对投资成本和其他净资产变动分开计算权益比例。B对C的投资成本不会变动整个合并集团的权益总额，也不改变少数股权或者多数股权金额，只有C的损益调整和其他权益变动才会改变整体合并集团的权益总额，以及少数股权的总额。

回答人：chenyiwei
回复 安钦 的帖子
你的假设条件应为：A持B70%,持C60%；B持C40%？
在A的合并报表层面： 第一种情况的理解是恰当的。 第二种情况，C的收益 10 的 12 ％（40% (1-70%) ）由集团的少数股东（更确切地是 B 的少数股东）享有。所以少数股东损益为 1.2 。 少数股东权益＝ B 对 C 的长期投资作权益法核算后的净资产金额30%。

提问人：安钦 时间：2011-11-27 14:32:12
回复 chenyiwei 的帖子
2 、如果没有其他特殊情况，可以认为存在控制。少数股权＝B公司净资产 40%+C 公司对 B 公司长期股权投资作权益法核算后的净资产40%。
为什么不是
少数股权＝B公司净资产 40%+B 公司净资产40%*30%（A公司间接持有部分） 一次合并

回答人：chenyiwei
这只是我个人的习惯。不同人的习惯不同，有不同的操作方法完全可以理解，只要结果正确即可。

提问人：安钦 时间：2011-11-30 15:09:39
回复 chenyiwei 的帖子
不好意思，我假设条件错误！应该是A持B70%,持C60%；C持B40%？
这样第一种，第二 种是不是对呢

回答人：chenyiwei
A和C合计持有B的 110 ％股权？

提问人：安钦 时间：2011-12-17 13:30:36
这是一个同一控制下合并的企业， 2011 年取得控制权， 1 元收购，现在要做合并报表，合并 2010 年与 2011 年的数据。被收购企业， 2010 年权益情况实收资本 43911 ，资本公积-2，未分配利润-43867，所有者权益合计 33 ，本现实现净利润-2056，年初未分配利润-41820。在做 2010 年合并时如下： 抵销权益，借：实收资本 43911 资本公积 -2.00 未分配利润 -43,876.00 贷：资本公积 33.00
还原归属母公司的留存收益，借： 资本公积 -41,820.00 贷：年初未分配利润 -41,820.00确认本期的投资收益， 借：资本公积 -2,056.00 贷：投资收益 -2,056.00 抵销未分配利润，借：年初未分配利润 -41,820.00 投资收益 -2,056.00 贷： 未分配利润 -
43,876.00 2011年子公司的经营情况净利-13166，无其他权益变化，母公司 2011 年期初 1 月 1 日取得了子公司的控制权，账面长投 1元，无其他长投情况 补母公司的长投情况，借： 长期股权投资 32 贷： 资本公积 32 还原权益法，
借：长期股权投资 -13,166.00 贷：投资收益 -13,166.00 还原投资前子公司留存收益，借： 资本公积 -43,876贷：年初未分配利润 -43,876 抵销权益， 借：实收资本 43,911 资本公积
-2 未分配利润 -57,042 贷： 长期股权投资 -13,133 抵销留存收益， 借：投资收益 -13,166 年初未分配利润 -43,876 贷：未分配利润 -57,042 请问陈老师以上做法对
吗？

回答人：chenyiwei
类似问题以前讨论过多次，我以前也回复过，你可以搜索一下之前的讨论。 其实要做同一控制下企业合并的合并日之前合并报表还是比较简单的。最简单的做法就是把合并方和被合并方的相同报表项目相加（其中被合并方的实收资本或股本与合并方的资本公积相加），抵销内部交易和内部往来余额就可以了。模拟长期投资（尤其是还要模拟权益法）只能是自找麻烦。
对于合并日当天及以后的合并报表，继续沿用成本法抵销也是最简单的做法，本版面精华区有讨论成本法下如何直接做抵销的帖子，比较全面，你可以学习一下。 在合并报表层面，合并方于合并日支付的非股权形式的合并对价是按帐面价值冲减资本公积。由于同一控制下企业合并中长期股权投资的初始成本等于被合并方净资产帐面价值份额，所以成本法下的抵销分录就是：借：资本公积，贷：长期股权投资。使得合并报表层面于合并日调整资本公积的金额等于所支付的合并对价款。